臺灣臺中地方法院刑事判決　　　　　　　　　　　　　九十一年度易字第六七二號
　　公　訴　人　臺灣臺中地方法院檢察署檢察官
　　被　　　告　丙○○
右列被告因竊盜案件，經檢察官提起公訴（九十一年度偵字第二五一六號），本院判
決如左：
    主  文
丙○○意圖為自己不法之所有，而侵占離本人所持有之物，處罰金仟元，如易服勞
役，以佰元折算壹日；又連續竊盜，累犯，處有期徒刑柒月。
    事  實
一、丙○○前有三次竊盜罪前科，其中最近一次係於民國八十九年間，因犯竊盜罪，
    經臺灣苗栗地方法院判處有期徒刑六月確定，甫於九十年五月十三日執行完畢。
    詎其猶不知悔改，（一）復於九十一年一月底某日，在彰化縣彰化市○○○道公
    廟宇前拾獲因遭竊而脫離乙○○所持有之摩托羅拉牌行動電話一支（型號為ＬＦ
    二○○○型，機身號碼為000000－00－000000－0號，業於九十
    年十二月四日二十一時三十分許，在乙○○所搭乘由苗栗往南，四五號次之莒光
    號火車內遭姓名年籍不詳之人竊取）。丙○○竟意圖為自己不法之所有，不為招
    領之揭示或交付警察或自治機關處理，而予侵占入己。（二）丙○○又基於意圖
    為自己不法所有之概括犯意，先於九十一年二月三日十八時二十五分許，在位於
    臺中火車站候車室之臺灣鐵路局販賣台內，徒手竊得黃金火車頭禮盒一盒（價值
    新台幣（下同）一千元）。旋於同日十八時三十五分許（公訴人誤認為同日十八
    時許），復在臺中火車站大門前走道旁（未在走道上），徒手竊得甲○○所設攤
    販售之「進入作曲家的世界」ＣＤ音樂盒一盒（內有八片ＣＤ、價值三千八百元
    ）。嗣因丙○○竊取右述黃金火車頭禮盒一盒時，即為臺灣鐵路局販賣台店員邱
    淑惠發現並即報警，而為警於同日十八時四十分許，在台中火車站內當場逮捕，
    並在丙○○身上查獲上開行動電話一支、音樂ＣＤ盒及黃金火車頭禮盒各一盒。
二、案經臺灣省鐵路警察局第二警務段報告臺灣臺中地方法院檢察署檢察官偵查起訴
    。
    理  由
一、訊據被告丙○○對於右揭事實，除矢口否認九十一年二月三日有為二次竊盜犯行
    乙節外，餘均坦承不諱，辯稱：九十一年二月三日在台中火車站伊僅為一次竊取
    行為，所竊得之物品係黃金火車頭禮盒一盒，盒內放置有音樂ＣＤ，並非分別竊
    取音樂ＣＤ盒及黃金火車頭禮盒各一盒云云。惟查，右揭（二）部分所示之事實
    ，業經證人邱淑惠於警詢及偵查中；證人甲○○於警詢中；及證人即查獲被告之
    警員牛台龍於審理中分別證述屬實，且互核相符，並有邱淑惠與甲○○所填具之
    贓物認保管單各一紙、音樂ＣＤ八片及黃金火車頭禮盒之照片各一張附卷可稽，
    已堪認定。被告辯稱：伊只有一次竊盜行為，所竊得之黃金火車頭禮盒一盒內即
    置有音樂ＣＤ云云，顯與事實不符，尚難採信。又被告竊取甲○○所有之音樂Ｃ
    Ｄ一盒之時間，為九十一年二月三日十八時三十五分許，已據甲○○於警詢中指
    陳甚明，公訴人誤認為同日十八時許，尚有誤會，附此敘明。次查，右述乙○○
    所有之摩托羅拉牌行動電話一支，係乙○○於九十年十二月四日二十一時三十分
    許，在其所搭乘由苗栗往南，四五號次之莒光號火車內遭姓名年籍不詳之人竊取
    乙節，已經乙○○於警詢及偵查中指明甚詳，復有乙○○填具之贓物認領保管單
    及行動電話照片一張在卷足佐，被告供稱：上開行動電話一支係伊所拾獲等語，
    應可採信。再自被告於九十一年一月底某日拾獲該支行動電話後，迄至九十一年
    二月三日為警查獲時止，均未為招領之揭示，或將該支行動電話交付警察或自治
    機關處理，而將該支行動電話留在自己身邊，直至為警起獲為止乙節觀之，被告
    顯有將該支行動電話侵占入己之不法意圖甚明。綜上所述，本件事證明確，被告
    犯行堪以認定。
二、按刑法第三百三十七條所謂「離本人所持有之物」，係指物之離其持有，非出於
    本人之意思者而言，故除遺失物、漂流物外，凡非基於持有人之意思，一時脫離
    其本人所持有之物均屬「離本人所持有之物」，以凡拾得他人之物者，未予通知
    所有人或公告招領，為自己或第三人不法所有之意思與行為即為完成。又刑法第
    三百二十一條第一項第六款之加重竊盜罪，係因犯罪場所而設之加重處罰規定，
    車站或埠頭為供旅客上下或聚集之地，當以車船停靠旅客上落停留及必經之地為
    限，而非泛指整個車站或埠頭地區而言，最高法院六十二年度台上字第三五三九
    號著有判例可資參照。查被告丙○○行竊之地點分別係在台中火車站之臺灣鐵路
    局販賣台及大門前走道旁，有證人邱淑惠於偵查中繒製之現場圖在卷可按，並經
    證人牛台龍於審理中證明在卷，核均非屬旅客上下必經之處。是被告所為，核係
    犯刑法第三百二十條第一項之竊盜罪。被告先後二次竊盜犯行，時間緊接，觸犯
    構成要件相同之罪名，顯係出於概括犯意為之，為連續犯，應依刑法第五十六條
    之規定以一罪論，並加重其刑。被告所犯上述二罪間，犯意各別，行為互殊，應
    予分論併罰。查被告前於八十九年間，因犯竊盜罪，經臺灣苗栗地方法院判處有
    期徒刑六月確定，甫於九十年五月十三日執行完畢，有臺灣臺中地方法院檢察署
    刑案資料查註紀錄表及臺灣高等法院被告全國前案紀錄表各一份在卷可憑，其於
    有期徒刑執行完畢後五年以內，再犯本案竊盜之有期徒刑以上之罪，為累犯，應
    就其所犯竊盜罪行，依刑法第四十七條之規定遞加重其刑。爰審酌被告前已有三
    次竊盜前科，素行不佳，及其犯罪之動機、目的、手段、竊取與侵占物品之價值
    ，暨其犯罪後坦承部分犯行之態度等一切情狀，分別就其所犯二罪量處如主文所
    示刑，並就其所處罰金刑諭知易服勞役之折算標準。
據上論斷，應依刑事訴訟法第二百九十九條第一項前段，刑法第五十六條、第三百三
十七條、第三百二十條第一項、第四十二條第二項、第四十七條，罰金罰鍰提高標準
條例第一條前段、第二條，判決如主文。
中      華      民      國    九十一    年      四      月    二十二    日
                                        法  官    江  奇  峰
右正本證明與原本無異。
如不服本判決，應於送達後十日內向本院提出上訴狀（須附繕本），上訴於台灣高等
法院台中分院。
                                        書記官
中      華      民      國    九十一    年      四      月    二十四    日
【附錄論罪科刑法條】
刑法第三百二十條第一項：
意圖為自己或第三人不法之所有，而竊取他人之動產者，為竊盜罪，處五年以下有期
徒刑、拘役或五百元以下罰金。
中華民國刑法第三百三十七條 (侵占遺失物罪)
意圖為自己或第三人不法之所有，而侵占遺失物、漂流物或其他離本人所持有之物者
，處五百元以下罰金。
